lib/hunspell-1.2.10/src/tools/dics/si_LK/dictionaries/si-LK.aff
FLAG num
SFX 4451 Y 1
SFX 4451 ු ්දේ ු
SFX 3458 Y 1
SFX 3458 ට වුන් ට
SFX 2562 Y 1
SFX 2562 ය රු ය
SFX 4934 Y 1
SFX 4934 ර ීමේ ර
SFX 1980 Y 1
SFX 1980 ල වනවා ල
SFX 1340 Y 1
SFX 1340 ා ියා ා
SFX 2253 Y 1
SFX 2253 ි ුළට ි
SFX 2921 Y 1
SFX 2921 ු ්දකි ු
SFX 4786 Y 1
SFX 4786 ි ුවම ි
SFX 3269 Y 1
SFX 3269 ර ාරයේ ර
SFX 3046 Y 1
SFX 3046 ි ුවන් ි
SFX 2965 Y 1
SFX 2965 ළ ොළවල ළ
SFX 4333 Y 1
SFX 4333 ි ්‍යානුකූල ි
SFX 3604 Y 1
SFX 3604 ද ලි ද
SFX 4943 Y 1
SFX 4943 ා ීමද ා
SFX 4257 Y 1
SFX 4257 ා ්වාදජනක ා
SFX 3603 Y 1
SFX 3603 න ලි න
SFX 4201 Y 1
SFX 4201 ී ්ෂම ී
SFX 1495 Y 1
SFX 1495 ළ ොළ ළ
SFX 865 Y 1
SFX 865 ය වලට ය
SFX 4694 Y 1
SFX 4694 ී ෙන්නාක් ී
SFX 4304 Y 1
SFX 4304 ු ්‍රිගු ු
SFX 3335 Y 1
SFX 3335 ල ළට ල
SFX 4977 Y 1
SFX 4977 ා ීකරණ ා
SFX 3600 Y 1
SFX 3600 ම ලි ම
SFX 4661 Y 1
SFX 4661 ල ෙහෙර ල
SFX 3111 Y 1
SFX 3111 ා ිල්ල ා
SFX 2980 Y 1
SFX 2980 ල ේදීන් ල
SFX 4457 Y 1
SFX 4457 ී ්දූ ී
SFX 1208 Y 1
SFX 1208 ය ලි ය
SFX 1623 Y 1
SFX 1623 ර ලි ර
SFX 1523 Y 1
SFX 1523 ි ීන්ගේ ි
SFX 2716 Y 1
SFX 2716 ට දිය ට
SFX 2864 Y 1
SFX 2864 ා ්වයට ා
SFX 4856 Y 1
SFX 4856 ා ුන්ය ා
SFX 2985 Y 1
SFX 2985 ක ෙහි ක
SFX 3932 Y 1
SFX 3932 ට දු ට
SFX 3509 Y 1
SFX 3509 ය වාගෙන ය
SFX 746 Y 1
SFX 746 ට ති ට
SFX 2303 Y 1
SFX 2303 ළ ිරීමත් ළ
SFX 2489 Y 1
SFX 2489 ල වාගෙන ල
SFX 2711 Y 1
SFX 2711 ණ දු ණ
SFX 1102 Y 1
SFX 1102 ණ ති ණ
SFX 2213 Y 1
SFX 2213 ු ්තන් ු
SFX 2710 Y 1
SFX 2710 ත දු ත
SFX 4872 Y 1
SFX 4872 ි ුදු ි
SFX 2100 Y 1
SFX 2100 ද නම් ද
SFX 4576 Y 1
SFX 4576 ේ ෝමා ේ
SFX 4050 Y 1
SFX 4050 ග ජනයක් ග
SFX 1866 Y 1
SFX 1866 ා ිකාව ා
SFX 4792 Y 1
SFX 4792 ස ුල් ස
SFX 3240 Y 1
SFX 3240 ල ාසීන්ට ල
SFX 1497 Y 1
SFX 1497 ට ෙහි ට
SFX 4545 Y 1
SFX 4545 ු ්ගයෙන් ු
SFX 3367 Y 1
SFX 3367 ය හට ය
SFX 1204 Y 1
SFX 1204 ය ල්ලෙන් ය
SFX 4461 Y 1
SFX 4461 ෙ ්දි ෙ
SFX 3583 Y 1
SFX 3583 ට ල් ට
SFX 4472 Y 1
SFX 4472 ි ්දක් ි
SFX 4460 Y 1
SFX 4460 ේ ්දි ේ
SFX 1482 Y 1
SFX 1482 ු ්දක් ු
SFX 1319 Y 1
SFX 1319 ා ුල් ා
SFX 2771 Y 1
SFX 2771 ග ජනය ග
SFX 2686 Y 1
SFX 2686 ක නය ක
SFX 1990 Y 1
SFX 1990 ත ල් ත
SFX 2264 Y 1
SFX 2264 ි ුල් ි
SFX 1528 Y 1
SFX 1528 ා ිලා ා
SFX 3582 Y 1
SFX 3582 ද ල් ද
SFX 1817 Y 1
SFX 1817 ී ුල් ී
SFX 4796 Y 1
SFX 4796 ා ුල්ල ා
SFX 3581 Y 1
SFX 3581 ධ ල් ධ
SFX 4719 Y 1
SFX 4719 ම ෙදර ම
SFX 4378 Y 1
SFX 4378 ේ ්මා ේ
SFX 1619 Y 1
SFX 1619 න ල් න
SFX 4663 Y 1
SFX 4663 ය ෙහි ය
SFX 4625 Y 1
SFX 4625 ු ේෂා ු
SFX 4975 Y 1
SFX 4975 ි ීක්ෂණයට ි
SFX 1205 Y 1
SFX 1205 ම ල් ම
SFX 2055 Y 1
SFX 2055 න මන් න
SFX 1424 Y 1
SFX 1424 ක ත් ක
SFX 870 Y 1
SFX 870 ය ල් ය
SFX 4830 Y 1
SFX 4830 ී ුම්ගත ී
SFX 725 Y 1
SFX 725 ර ල් ර
SFX 3121 Y 1
SFX 3121 ර ිරි ර
SFX 3904 Y 1
SFX 3904 ණ නය ණ
SFX 3368 Y 1
SFX 3368 ස හක ස
SFX 1541 Y 1
SFX 1541 ා ින්ම ා
SFX 1846 Y 1
SFX 1846 ා ිල ා
SFX 313 Y 1
SFX 313 ි ීන් ි
SFX 4414 Y 1
SFX 4414 ා ්නේ ා
SFX 4336 Y 1
SFX 4336 ි ්‍යාත්මක ි
SFX 2270 Y 1
SFX 2270 ී ුම්වල ී
SFX 178 Y 1
SFX 178 ට ත් ට
SFX 2484 Y 1
SFX 2484 ය වාදී ය
SFX 1763 Y 1
SFX 1763 ි ්නේ ි
SFX 4413 Y 1
SFX 4413 ී ්නේ ී
SFX 2727 Y 1
SFX 2727 ඩ ත් ඩ
SFX 824 Y 1
SFX 824 ු ්නේ ු
SFX 4877 Y 1
SFX 4877 ා ුත් ා
SFX 806 Y 1
SFX 806 ණ ත් ණ
SFX 4379 Y 1
SFX 4379 ා ්ම ා
SFX 1320 Y 1
SFX 1320 ී ුමෙන් ී
SFX 4978 Y 1
SFX 4978 ා ීකරණය ා
SFX 2325 Y 1
SFX 2325 ා ිතා ා
SFX 352 Y 1
SFX 352 ි ුත් ි
SFX 4896 Y 1
SFX 4896 ා ුණක් ා
SFX 4683 Y 1
SFX 4683 ට ෙලා ට
SFX 1475 Y 1
SFX 1475 ි ්ම ි
SFX 2059 Y 1
SFX 2059 ණ මට ණ
SFX 4373 Y 1
SFX 4373 ූ ්ම ූ
SFX 4845 Y 1
SFX 4845 ි ුමට ි
SFX 4680 Y 1
SFX 4680 ා ෙල් ා
SFX 1824 Y 1
SFX 1824 ී ුමට ී
SFX 2194 Y 1
SFX 2194 ේ ්ම ේ
SFX 3022 Y 1
SFX 3022 ු ූහ ු
SFX 4679 Y 1
SFX 4679 ී ෙල් ී
SFX 4676 Y 1
SFX 4676 ු ෙවි ු
SFX 3032 Y 1
SFX 3032 ී ුවොත් ී
SFX 2987 Y 1
SFX 2987 ු ෙල් ු
SFX 4474 Y 1
SFX 4474 ි ්දක ි
SFX 3055 Y 1
SFX 3055 ා ුර ා
SFX 2248 Y 1
SFX 2248 ා ෙකුත් ා
SFX 4819 Y 1
SFX 4819 ි ුර ි
SFX 4670 Y 1
SFX 4670 ී ෙසින් ී
SFX 4641 Y 1
SFX 4641 ා ේධ ා
SFX 1520 Y 1
SFX 1520 ය ීය ය
SFX 3270 Y 1
SFX 3270 ර ාරය ර
SFX 4800 Y 1
SFX 4800 ි ුලෙන් ි
SFX 1332 Y 1
SFX 1332 ි ීහු ි
SFX 1345 Y 1
SFX 1345 ා ිනවා ා
SFX 2330 Y 1
SFX 2330 ා ිණ ා
SFX 2607 Y 1
SFX 2607 න මී න
SFX 3885 Y 1
SFX 3885 ට නු ට
SFX 3775 Y 1
SFX 3775 න මස් න
SFX 3479 Y 1
SFX 3479 ය විට ය
SFX 2019 Y 1
SFX 2019 න රක් න
SFX 4287 Y 1
SFX 4287 ේ ්ලව ේ
SFX 3358 Y 1
SFX 3358 ස හර ස
SFX 848 Y 1
SFX 848 ල ාදී ල
SFX 1680 Y 1
SFX 1680 ණ නු ණ
SFX 3470 Y 1
SFX 3470 ල විලි ල
SFX 681 Y 1
SFX 681 ත නු ත
SFX 4033 Y 1
SFX 4033 ට ඩා ට
SFX 1322 Y 1
SFX 1322 ී ුනු ී
SFX 4917 Y 1
SFX 4917 ි ීස් ි
SFX 4596 Y 1
SFX 4596 ු ොළු ු
SFX 626 Y 1
SFX 626 ත ැනීම ත
SFX 4179 Y 1
SFX 4179 ු ්සේ ු
SFX 3574 Y 1
SFX 3574 ය ල්වල ය
SFX 1953 Y 1
SFX 1953 ල වු ල
SFX 3392 Y 1
SFX 3392 ව සී ව
SFX 3139 Y 1
SFX 3139 ම ිමින් ම
SFX 4296 Y 1
SFX 4296 ු ්ලන්ගෙන් ු
SFX 2356 Y 1
SFX 2356 න ැනීම න
SFX 934 Y 1
SFX 934 ා ිට ා
SFX 3304 Y 1
SFX 3304 ල ාදීන්ට ල
SFX 2048 Y 1
SFX 2048 න මා න
SFX 4974 Y 1
SFX 4974 ි ීක්ෂණය ි
SFX 4420 Y 1
SFX 4420 ේ ්නි ේ
SFX 1944 Y 1
SFX 1944 න ව්වා න
SFX 4435 Y 1
SFX 4435 න ්නට න
SFX 2206 Y 1
SFX 2206 ු ්ධ ු
SFX 1337 Y 1
SFX 1337 ර ිරීමට ර
SFX 4659 Y 1
SFX 4659 ූ ෙි ූ
SFX 2537 Y 1
SFX 2537 ය ල්ලට ය
SFX 1973 Y 1
SFX 1973 න වයි න
SFX 4964 Y 1
SFX 4964 ි ීත ි
SFX 4813 Y 1
SFX 4813 ි ුරුව ි
SFX 4981 Y 1
SFX 4981 ා ිෆ් ා
SFX 2931 Y 1
SFX 2931 ු ්තන්ට ු
SFX 2245 Y 1
SFX 2245 ා ෙක්ම ා
SFX 4611 Y 1
SFX 4611 ේ ොම ේ
SFX 3336 Y 1
SFX 3336 ල ළක් ල
SFX 3540 Y 1
SFX 3540 ල වයි ල
SFX 3013 Y 1
SFX 3013 ය ෙට ය
SFX 4848 Y 1
SFX 4848 ී ුමකිනි ී
SFX 4597 Y 1
SFX 4597 ළ ොළයි ළ
SFX 4580 Y 1
SFX 4580 ි ෝන් ි
SFX 2431 Y 1
SFX 2431 ව සා ව
SFX 4737 Y 1
SFX 4737 ට ෙකු ට
SFX 4579 Y 1
SFX 4579 ු ෝන් ු
SFX 3730 Y 1
SFX 3730 ක යට ක
SFX 1136 Y 1
SFX 1136 න ්න න
SFX 4198 Y 1
SFX 4198 ූ ්සක් ූ
SFX 491 Y 1
SFX 491 ී ෙනු ී
SFX 4784 Y 1
SFX 4784 ී ුවාක් ී
SFX 1126 Y 1
SFX 1126 ා ්වයක් ා
SFX 403 Y 1
SFX 403 ූ ෙනු ූ
SFX 1536 Y 1
SFX 1536 ා ියක් ා
SFX 4761 Y 1
SFX 4761 ි ුළුව ි
SFX 4362 Y 1
SFX 4362 ණ ්‍ය ණ
SFX 4918 Y 1
SFX 4918 ෑ ීසිය ෑ
SFX 3169 Y 1
SFX 3169 ය ිතයන් ය
SFX 2957 Y 1
SFX 2957 ේ ෝය ේ
SFX 2871 Y 1
SFX 2871 ු ්ලෝ ු
SFX 4752 Y 1
SFX 4752 ු ූර් ු
SFX 3054 Y 1
SFX 3054 ි ුරා ි
SFX 2422 Y 1
SFX 2422 ල සු ල
SFX 1004 Y 1
SFX 1004 ය ්‍ය ය
SFX 1548 Y 1
SFX 1548 ට ිනි ට
SFX 2870 Y 1
SFX 2870 ේ ්ලෝ ේ
SFX 3019 Y 1
SFX 3019 ා ෙක ා
SFX 4309 Y 1
SFX 4309 ත ්‍රාහකයන් ත
SFX 3000 Y 1
SFX 3000 ී ෙන්නා ී
SFX 1819 Y 1
SFX 1819 ය ුරු ය
SFX 3053 Y 1
SFX 3053 ර ුරු ර
SFX 3338 Y 1
SFX 3338 ද හොත් ද
SFX 1807 Y 1
SFX 1807 ු ෙක ු
SFX 4817 Y 1
SFX 4817 ල ුරු ල
SFX 4646 Y 1
SFX 4646 ක ේදී ක
SFX 3230 Y 1
SFX 3230 ා ැනි ා
SFX 440 Y 1
SFX 440 ී ුණ ී
SFX 2693 Y 1
SFX 2693 ණ නත් ණ
SFX 707 Y 1
SFX 707 ා ීමේ ා
SFX 3463 Y 1
SFX 3463 ල වීමයි ල
SFX 1833 Y 1
SFX 1833 ි ීමේ ි
SFX 2277 Y 1
SFX 2277 ී ුමකින් ී
SFX 4502 Y 1
SFX 4502 ි ්තාට ි
SFX 779 Y 1
SFX 779 ක හි ක
SFX 1788 Y 1
SFX 1788 ට ේදී ට
SFX 4884 Y 1
SFX 4884 ී ුණේත් ී
SFX 4032 Y 1
SFX 4032 ට ඩියක් ට
SFX 3280 Y 1
SFX 3280 හ ාම හ
SFX 2347 Y 1
SFX 2347 ය ිකත්වය ය
SFX 4365 Y 1
SFX 4365 ි ්‍යක්ෂ ි
SFX 2371 Y 1
SFX 2371 ර ාලීන ර
SFX 4438 Y 1
SFX 4438 ි ්නකි ි
SFX 3523 Y 1
SFX 3523 ට වල ට
SFX 3985 Y 1
SFX 3985 ණ තුන් ණ
SFX 767 Y 1
SFX 767 ී ුණා ී
SFX 4306 Y 1
SFX 4306 ු ්‍රා ු
SFX 1862 Y 1
SFX 1862 ා ිනට ා
SFX 4321 Y 1
SFX 4321 ා ්‍රයට ා
SFX 1647 Y 1
SFX 1647 න යා න
SFX 2211 Y 1
SFX 2211 ි ්තා ි
SFX 4497 Y 1
SFX 4497 ු ්තා ු
SFX 2845 Y 1
SFX 2845 ා ්ස් ා
SFX 1016 Y 1
SFX 1016 ි ුට ි
SFX 4314 Y 1
SFX 4314 ත ්‍රහණය ත
SFX 2938 Y 1
SFX 2938 ේ ්ඩය ේ
SFX 4534 Y 1
SFX 4534 ු ්ජනයෙන් ු
SFX 4998 Y 1
SFX 4998 ා ිසිය ා
SFX 2844 Y 1
SFX 2844 ි ්ස් ි
SFX 2165 Y 1
SFX 2165 ී ්ස් ී
SFX 4390 Y 1
SFX 4390 ේ ්බේ ේ
SFX 2031 Y 1
SFX 2031 ම යා ම
SFX 3405 Y 1
SFX 3405 ව සිංහයන් ව
SFX 3048 Y 1
SFX 3048 ි ුවක් ි
SFX 2922 Y 1
SFX 2922 ු ්දකට ු
SFX 852 Y 1
SFX 852 න හි න
SFX 2979 Y 1
SFX 2979 ල ේදී ල
SFX 4756 Y 1
SFX 4756 ව ූති ව
SFX 4199 Y 1
SFX 4199 ී ්ෂ ී
SFX 634 Y 1
SFX 634 ය වල ය
SFX 3519 Y 1
SFX 3519 ට වල් ට
SFX 2408 Y 1
SFX 2408 ම හි ම
SFX 84 Y 1
SFX 84 ට ින් ට
SFX 1604 Y 1
SFX 1604 ල වල ල
SFX 3017 Y 1
SFX 3017 ා ෙකුද ා
SFX 3566 Y 1
SFX 3566 ල වති ල
SFX 3772 Y 1
SFX 3772 න මාට න
SFX 2406 Y 1
SFX 2406 ල හි ල
SFX 2374 Y 1
SFX 2374 ර ාරි ර
SFX 2466 Y 1
SFX 2466 ල වුම් ල
SFX 4951 Y 1
SFX 4951 න ීමටත් න
